# 售后回租现金流量表如何编制

提问人：淡然 _ 微笑 517 时间：2016-09-07 09:40:45
请教各位大神，售后回租业务，出租方的现金流在现金流量表中如何披露？

回答人：chenyiwei
出租方一般是专业租赁公司，其在该交易中出资购入租赁资产，以及后续逐期收取租金（贷款本息）都属于正常的经营活动，因此作为经营活动现金流量处理，其中对本金增减计入“发放贷款和垫款净增加额”；收到利息部分计入“取得利息收入收到的现金”。